457Edepot - Archives communales déposées de Rupt-sur-Saône
Archives Départementales de la Haute-Saône
- ARCHIVES MODERNES
  - AFFAIRES MILITAIRES
    - Relevé nominatif des citoyens inscrits au registre matricule (1837-1870). Vente d'effets (1831-1870). Installation du conseil de discipline (1831). Sapeurs-pompiers. Election nomination d'un membre du conseil supérieur (1852-1928). Engagement, nomination, démission (1852-1892). Organisation, assurance (1843-1912). Equipement (1851-1870). Pompe à incendie (1842-1877)., 1831-1928; 457 Edepot 43; H4
      SAPEUR POMPIER
    - Mesure d'exception et faits de guerre. Nouvelles des militaires (an IX). Guerre de 1870. Communiqués du préfet allemand (1870-1871). Organisation d'une souscription nationale de la délivrance du territoire (1870-1872). Réquisitions (1870-1871)., An IX-1872; 457 Edepot 44; H5
      GUERRE
  - POLICE-HYGIENE PUBLIQUE-JUSTICE
    - Police locale. Achat d'armes pour le garde-champêtre (1823). Prostitution: renseignements (1864). Débits de boisson: déclarations d'ouverture (1885-1919). Chiens errants: arrêté (1851). Transports de corps, permis d'inhumer (1860-1916). Sinistres, incendies (1828, 1907-1910). Police urbaine. Contestation pour une place à fumier, transaction (1820-1846). Litiges concernant des dépôts dans la rue (1837-1846). Police rurale. Bans de vendange (1847). Police de la chasse (1862-1904). Couvertures en chaume (1860). Ramonage des cheminées (1807-1896)., 1807-1919; 457 Edepot 45; I1
      DEBIT DE BOISSON; INCENDIE; POLICE; POLICE DE LA CHASSE; SINISTRE; TRANSPORT DE CORPS
    - Police générale. Rapport relatif à de graves délits commis par des étrangers de la commune (1792). Avis de changements de domicile (1852-1857). Registre des passeports délivrés (1847-1861). Souches de passeports pour l'intérieur (1828-1862). Trois livrets d'ouvriers (1858-1863). Etat de livrets délivrés (1860-1866). Affichage (1897-1901). Troubles, rixes (1846-1849). Surveillance d'individus dangereux (1822-1828). Souches du registre d'immatriculation des étrangers (1894-1914). Etats nominatifs d'étrangers (1915)., 1792-1915; 457 Edepot 46; I2
      RAPPORT; LISTE NOMINATIVE; PASSEPORT
      ETRANGER; POLICE
    - Justice. Notifications de jugements et condamnations (1807-1878). Listes des jurés et jury (1832-1872). Pétition des habitants de Franche-Comté, relative au maintien de la cour d'appel de Besançon (s. d., vers 1850)., 457 Edepot 47; I3
      JURY D'ASSISES; JUSTICE
    - Hygiène publique et salubrité. Arrêté préfectoral d'autorisation pour une chaudière et une machine à vapeur, dans les dépendances du château de monsieur de Buyer (1857). Rapports sur les conditions sanitaires et la santé publique dans la commune (1865, 1908-1909). Registre de déclaration pour le commerce de substances vénéneuses (1847). Listes nominatives des enfants soumis à la vaccination (1840-1866, 1904-1919). Arrêtés de nomination du vaccinateur (1904-1923)., 1840-1923; 457 Edepot 48; I4
      LISTE NOMINATIVE; ARRETE PREFECTORAL
      HYGIENE SOCIALE; VACCINATION
    - Maladies contagieuses: statistiques du choléra (1853-1855, 1908-1910). Inspection des viandes, tueries particulières, avec plans (1882-1928). Listes des vétérinaires (1859). Livrets de surveillance du bétail (1899-1908). Epizootie du typhus, fièvre charbonneuse (1871, 1895-1915)., 1853-1928; 457 Edepot 49; I5
      STATISTIQUE; LISTE NOMINATIVE; PLAN
      EPIDEMIE; MALADIE DES ANIMAUX; MEDECINE VETERINAIRE
  - ELECTIONS ET PERSONNEL
    - Listes électorales., 1831-1926; 457 Edepot 50; K1
      LISTE ELECTORALE
      ELECTEUR
    - Incapacités électorales (1849-1901). Plébiscite (1870), vote pour l'élection du président de la République (1851), vote pour le rétablissement de l'Empire (1852), élection sénatoriales (1893-1926), élections législatives (1852-1924): procès-verbaux., 1849-1926; 457 Edepot 51; K2
      PROCES-VERBAL D'ELECTION
      ELECTION LEGISLATIVE; ELECTION PRESIDENTIELLE; ELECTION SENATORIALE
    - Elections au conseil général et au conseil d'arrondissement: procès-verbaux., 1864-1928; 457 Edepot 52; K3
      ELECTION CANTONALE
    - Elections municipales: procès-verbaux., An XIII-1925; 457 Edepot 53; K4
      ELECTION MUNICIPALE
    - Personnel communal. Garde-champêtre (1806-1893). Garde forestier (1822-1904). Distinctions honorifiques. Etat des légionnaires et des décorés de la médaille militaire (1875)., 1806-1904; 457 Edepot 54; K5
      DISTINCTION HONORIFIQUE; PERSONNEL
  - FINANCES DE LA COMMUNE
    - Comptabilité. Budgets (an IX-1850). Comptes de gestion (an II-1850). Registres des mandats du maire (1844-1850)., 457 Edepot 55; L1
      BUDGET; COMPTE DE GESTION
      FINANCES COMMUNALES
  - EDIFICES COMMUNAUX
    - Edifices publics. Acquisitions pour la maison commune (1715-1842). Reconstruction de la maison commune et de ses dépendances: devis (1840-1844). Réparations aux divers bâtiments communaux (1826-1914). Procès Duvaux-Millot, relatif aux contreforts et au bûcher établis sur le terrain communal, près de la maison commune (1840-1866). Horloge, vente, achat, réparations (1809-1924). Acquisition d'un trieur communal (1905). Bascule publique (1908, 1913). Erection d'un monument à la mémoire des enfants de la commune "Morts pour la France" (1919); achat d'une grille d'entourage: plan (1927)., 1715-1927; 457 Edepot 56; M1
      EDIFICE CLASSE; HOTEL DE VILLE
    - Reconstruction à neuf des quatre croix de la commune (1823). Presbytère, acquisition, réparations, vente (an XIII-1916). Eglise, réparations (1807-1928). Cimetière, réparations (1825-1842). Ecole primaire (1817-1913). Logements des instituteurs, réparations et construction d'une chambre à pain et d'une cave (1858-1915). Affectation du logement de l'instituteur au secrétaire de mairie (1920)., An XIII-1928; 457 Edepot 57; M2
      CIMETIERE; ECOLE; EDIFICE CULTUEL; PRESBYTERE
  - BIENS ET BOIS COMMUNAUX-EAUX-DROITS DIVERS
    - Biens communaux. Baux de terrains communaux (1850-1907). Anticipations de biens communaux (1793-1906). Bois: plan général des bois de la commune de Rupt (1) (1826). Lettre patente du Roi, concernant la distribution des bois communaux en usance (1790). Droit de partage et droit de parcours (an III-1893). Anticipation, jugement Bathalon-Chaudey (1829-1858). Procès-verbal de délimitation partielle entre les bois communaux et ceux de monsieur de Buyer (1859). Aménagement (1822-1858). Etat des biens ruraux autres que les bois et terrains soumis au régime forestier (s. d.). Partage d'environ 2 ha de bois en broussaille, entre les communes de Rupt et Vy-lès-Rupt (1807)., An III-1907; 457 Edepot 58; N1
      PLAN; PROCES-VERBAL
      AMENAGEMENT FORESTIER; BAUX RURAUX; BOIS
      BATHALON; BUYER (famille de); CHAUDEY
    - Eaux. Acquisition de terrains et construction d'un lavoir, abreuvoir rue de Vy-lès-Rupt (1894-1905). Construction et réparations à la fontaine centrale (1818-1921). Acquisition de terrains et construction de la fontaine dite "les Fontenottes" (1853-1885). Reconstructions de murs et de deux bornes-fontaines (an XIII-1891). Projet de réparations au captage de la source et à la conduite d'amenée des eaux (1907). Etat des parcelles traversées par la conduite projetée (s. d.). Emplacement d'une borne-fontaine (1884). Concession d'eau (1923-1928). Amodiation des boues des rues et des fontaines (1829-1886). Propriétés et droits divers. Acquisition d'un terrain pour en faire un dépôt de pierres (1893, plan). Concessions perpétuelles au cimetière (1923-1928)., An XIII-1928; 457 Edepot 59; N2
      EAU; EAU SOUTERRAINE
  - VOIRIE-MOYENS DE TRANSPORT-REGIME DES EAUX
    - Voirie urbaine. Acquisitions de terrains (1921-1930). Délimitation des rues (1819). Alignements des rues (1824-1903). Traversée de Rupt-sur-Saône: deux plans réunis en un seul (1) (an XI). Réparations aux rues, rigoles, passages, murs (1806-1871). Amodiations d'une petite place communale (1837-1852). Adjudications de la place publique pour un bal (1886-1894). Installation pour l'éclairage des voies publiques et monuments (1926)., An XI-1930; 457 Edepot 60; O1
      VOIE COMMUNALE
    - Petite voirie. Chemin de grande communication, projet de création entre Vesoul et Scey-sur-Saône: 1 plan, 1 rapport (1850). Entretien du chemin n° 26 (1852-1865). Projet de modification des alignements du chemin n° 23 (1903-1907). Chemins vicinaux, entretien, acquisition de terrain sur le chemin allant de Rupt à Chantes (1839-1867). Travaux d'empierrement, de terrassement et d'élargissement, suite à acquisitions de terrains sur les chemins n°3, 4, 23 et un chemin de petite communication (1861-1891). Rectifications, acquisitions de terrains pour le chemin n° 30 (1864-1878). Empierrement, élargissement, suite à acquisitions de terrains pour le chemin allant à Ovanches (1872-1908)., 1839-1908; 457 Edepot 61; O2
      PLAN; RAPPORT
      CHEMIN RURAL; ROUTE DEPARTEMENTALE
    - Chemins vicinaux: taxes et rôle de prestation., 1825-1905; 457 Edepot 62; O3
      ROLE
      CHEMIN RURAL
    - Chemins vicinaux, tableau de classement (1824-1893). Chemins ruraux, tableaux généraux (1840, 1857, 1889). Situations (1890-1914). Etat d'indication des travaux à exécuter en acquit de la journée qui leur est imposée (1892). Délimitation, procès-verbal d'abornement (1863, 1 plan). Bornage du chemin "des Chênets" (1848, 1 plan). Echange de terrain et déplacement du chemin "la Garenne" (1853-1863). Bornage des chemins "des Terreillots" et de "Combeaufontaine" (1848). Réparations (1837). Projet de reconnaissance comme chemin rural du chemin "de Confracourt" (1889). Construction pour rectifier la côte du Couvent (1863)., 1824-1914; 457 Edepot 63; O4
    - Chemins de défruitement, rectifications, échanges avec monsieur de Buyer: titres notariés (1855-1857). Acquisitions de terrains (1892-1916)., 1855-1916; 457 Edepot 64; O5
      BUYER (famille de)
    - Moyens de transport et travaux divers. Chemin de fer d'intérêt local, 3° réseau (1903-1906). Tramways départementaux, projet d'une ligne de Gray à Vesoul (1850-1897). Etablissement du réseau téléphonique à Rupt-sur-Saône (1902-1904). Arrêtés du préfet, autorisant d'extraire du minerai de fer (1837-1848). Ecrêtement de la rampe des minières (1847). Régime des eaux. Plan et élévation d'un ponceau à construire sur un chemin de défruitement de la prairie de Rupt (13 messidor an XI). Construction d'un aqueduc et rectification du chemin vicinal de Rupt à Scey-sur-Saône (1849-1864). Construction d'un aqueduc dans la prairie basse et réparations d'un aqueduc sur le chemin d'Ovanches (1902). Réparations du pont sur la Saône, allant à Chantes (1877-1900). Reconstruction des murs des canaux (1893-1907). Réponse de la préfecture, concernant les différends entre la commune de Chantes, qui déposait des pierres dans la Saône, et un riverain de Rupt-sur-Saône, dont son terrain se trouvait déprécié (1811)., An XI-1907; 457 Edepot 65; O6
      ARRETE PREFECTORAL; PLAN
      MINERAI; OUVRAGE D'ART; TELEPHONE; VOIE FERREE D'INTERET LOCAL
      CHANTES; RUPT-SUR-SAONE; SAÔNE (LA)
    - Patouillet pour le lavage du minerai de fer: ordonnance du Roi autorisant l'établissement (1841). Irrigation de la prairie haute (1893). Curage des cours d'eau: rôles de répartition (1807-1867). Curage du ruisseau de la haute prairie, de la fontaine et du moulin (1856-1926). Curage du ruisseau du Breuil (1893). Curage du ruisseau de Vy-lès-Rupt (1897-1910, plan). Curage du ruisseau des prés de Rupt et de la Baraque, de la fontaine et du moulin (1905, 1910, 1911, 1918)., 1807-1926; 457 Edepot 66; O7
      COURS D'EAU
  - CULTE
    - Culte catholique: arrêté autorisant l'exercice du culte (an IX). Fabrique: budget (1878-1904), compte de gestion (1895-1902). Etat et inventaire du mobilier pour les deux soeurs (1850)., An IX-1904; 457 Edepot 67; P1
      BUDGET; COMPTE DE GESTION; INVENTAIRE
      CULTE; VIE RELIGIEUSE
  - ASSISTANCE ET PREVOYANCE
    - Bureau de bienfaisance. Création (1871). Registre de délibérations du bureau (1872-1909). Nomination des membres (1873-1909). Election de deux délégués à la commission administrative (1892-1914)., 1871-1914; 457 Edepot 68; Q1
      AIDE SOCIALE
    - Secours d'urgence. Subventions (1890-1896). Souscription en faveur des incendiés de Fort-de-France, de Port-Louis et de la Martinique (s. d., 1902). Secours pour pertes aux agriculteurs (1894-1907). Allocations aux familles des militaires et aux soldats blessés (1848-1902). Legs par François Barthélémy (1902-1906). Attribution des biens appartenant à l'ancienne fabrique (1907-1910). Amodiation du pré de l'ancienne fabrique (1910-1923)., 1848-1923; 457 Edepot 69; Q2
      AIDE SOCIALE; DONS-ET-LEGS; INCENDIE; SINISTRE
      FORT-DE-FRANCE; MARTINIQUE; PORT-LOUIS; RUPT-SUR-SAONE
      BARTHELEMY (François)
    - Oeuvres charitables. Atelier de charité (1847-1861). Comité communal de bienfaisance: listes des habitants charitables (1854-1860). Legs de madame de Buyer, au comité de bienfaisance (1861). Hospitalisation, placements des aliénés (1860-1918). Institutions diverses. Société d'assurances mutuelles contre la mortalité du bétail "la Ruptienne": statuts (1898-1902), déclarations d'adhésions (1899-1900), subventions départementales (1900-1910)., 1847-1918; 457 Edepot 70; Q3
      AIDE SOCIALE; DONS-ET-LEGS
    - Application des lois d'assistance et de prévoyance. Organisation d'un service médical gratuit (1859-1864). Listes des indigents admis (1860-1922). Etats nominatifs des vieillards infirmes et des incurables admis à l'assistance (1907-1913). Demande d'assistance, rejetée pour madame Jeannerey, veuve Drouhin (1915)., 1859-1915; 457 Edepot 71; Q4
      AIDE MEDICALE
      JEANNEREY, veuve DROUHIN
    - Protection des enfants du premier âge: tableaux annuels, statistiques des décès (1877-1878). Déclarations des parents ou ayants droit: registre (1880). Déclarations des nourrices, sevreuses ou gardeuses. Avis de placement: registres (1880-1906). Secours mensuels (1896). Admissions à l'orphelinat Bourdault (1860-1861)., 1860-1906; 457 Edepot 72; Q5
      REGISTRE; STATISTIQUE
      AIDE SOCIALE; AIDE SOCIALE A L'ENFANCE
      Orphelinat Bourdault
    - Rétribution scolaire: rôles trimestriels., 1866-1881; 457 Edepot 73; R1
      VIE SCOLAIRE
  - INSTRUCTION PUBLIQUE
    - Nominations des instituteurs (1828-1913). Installation du comité local d'instruction primaire (1834-1849). Commission scolaire, élections des délégués du conseil municipal (1882-1908). Réorganisation de la caisse des écoles: statuts (1882-1910). Subventions de l'état, allocation municipale (1883-1903). Listes des enfants admis gratuitement dans l'école primaire communale (1851-1881). Gratuité pour les écoles (1881). Demande d'autorisation pour six pensionnaires à l'école primaire (1878). Ecole des filles, révision de la liste. Ecole des filles devenue obligatoire (1894). Création d'une classe mixte (1920). Refus d'ouverture d'une école privée de filles avec internat (1913). Fournitures scolaires, état des fournitures aux élèves indigents (1859-1862). Inventaire du mobilier des écoles (1850-1900). Acquisition de 2 tables bancs (1910). Bataillon scolaire, achat de fusils (1885)., 1828-1920; 457 Edepot 74; R2
      STATUT; LISTE NOMINATIVE